【裁判字號】    97,訴,504
【裁判日期】    970731
【裁判案由】    違反毒品危害防制條例
【裁判全文】
臺灣嘉義地方法院刑事判決               97年度訴字第504號
公  訴  人  臺灣嘉義地方法院檢察署檢察官
被      告  甲○○
                    （現另案在臺灣嘉義監獄鹿草分監執行中
上列被告因違反毒品危害防制條例案件，經檢察官提起公訴（九
十七年度毒偵字第一０一八號），被告於準備程序中就被訴事實
為有罪之陳述，經本院合議庭裁定由受命法官改依簡式程序審理
，判決如下：
    主  文
甲○○施用第一級毒品，累犯，處有期徒刑玖月。
    事  實
一、甲○○前於民國九十四年間因違反毒品危害防制條例，經臺
    灣雲林地方法院以九十四年度毒聲字第三十號裁定令入勒戒
    處所施以觀察、勒戒後，認無繼續施用毒品之傾向，於九十
    四年五月十一日執行完畢釋放；另因違反毒品危害防制條例
    案件，經台灣雲林地方法院以九十四年度訴字第五０二號判
    決判處有期徒刑八月、以九十五年度訴字第五一八號判決判
    處有期徒刑七月，分別確定在案，上揭二罪接續執行，於九
    十六年三月十九日縮短刑期假釋出監，縮刑期滿日期為九十
    六年六月三日，嗣因他案撤銷假釋，惟其上開犯行經適用中
    華民國九十六年罪犯減刑條例減刑後，其原本應執行之有期
    徒刑八月、七月，分別減為有期徒刑四月、三月又十五日，
    而甲○○就上開案件業已執行有期徒刑十一月二十三日，已
    逾減刑後刑期，殘刑不再執行，檢察官於九十六年十月二十
    六日就上開執行程序簽結。詎仍不知悛悔，於上開觀察、勒
    戒執行完畢五年內，另起施用第一級毒品之犯意，於九十七
    年四月九日中午某時，在其嘉義縣六腳鄉蘇厝村蘇厝寮十七
    號之十六住處，以將海洛因摻水再使用針筒注射之方式，施
    用第一級毒品海洛因乙次。嗣於同年四月十日晚間十時三十
    八分許，在雲林縣北港大橋上，為警攔查，經警得其同意採
    尿送驗後，呈海洛因代謝物嗎啡陽性反應，始查知上情。
二、案經雲林縣警察局北港分局報請臺灣雲林地方院檢察署檢察
    官呈請臺灣高等法院臺南分院檢察署檢察長令轉臺灣嘉義地
    方法院檢察署檢察官偵查起訴。
    理  由
一、本件係經被告甲○○於準備程序當庭表示認罪，而經本院裁
    定以簡式審判程序加以審理，則依據刑事訴訟法第二百七十
    三條之二、同法第一百五十九條第二項之規定，不適用傳聞
    法則有關限制證據能力之相關規定，合先敘明。
二、訊據被告甲○○對於上開犯罪事實坦承不諱，佐以被告於九
    十七年四月十日晚間十時三十八分許，經警得其同意採尿送
    驗，其結果呈嗎啡陽性（按施用海洛因後，經人體之水解代
    謝作用，會呈嗎啡陽性反應）反應乙情，有臺灣檢驗科技股
    份有限公司濫用藥物尿液檢驗報告（檢體編號為：P070號）
    、尿液送驗真實姓名對照表在卷可佐，是上開補強證據，已
    足資擔保被告前述自白之真實性，核與事實相合，可信為真
    實。再被告前因施用毒品案件，經臺灣雲林地方法院以九十
    四年度毒聲字第三十號裁定令入勒戒處所施以觀察、勒戒後
    ，認無繼續施用毒品之傾向，於九十四年五月十一日執行完
    畢釋放等情，有臺灣嘉義地方法院檢察署刑案資料查註紀錄
    表、臺灣高等法院被告前案紀錄表等在卷可參，其於觀察勒
    戒執行完畢釋放後五年內，再犯本件施用毒品之罪，要屬明
    確。綜上所述，本件事證明確，被告犯行洵堪認定，應予依
    法論科。
三、查海洛因為毒品危害防制條例第二條第二項第一款所定之第
    一級毒品，故核被告甲○○所為，係犯毒品危害防制條例第
    十條第一項之施用第一級毒品罪。被告施用前持有海洛因之
    低度行為，應為施用之高度行為所吸收，不另論罪。又被告
    前因違反毒品危害防制條例案件，經台灣雲林地方法院以九
    十四年度訴字第五０二號判決判處有期徒刑八月、以九十五
    年度訴字第五一八號判決判處有期徒刑七月，分別確定在案
    ，上揭二罪接續執行，於九十六年三月十九日縮短刑期假釋
    出監，縮刑期滿日期為九十六年六月三日，嗣因他案撤銷假
    釋，惟其上開犯行經適用中華民國九十六年罪犯減刑條例減
    刑後，上揭二罪分別減為有期徒刑四月、三月又十五日，而
    甲○○就上開案件業已執行有期徒刑十一月二十三日，已逾
    減刑後刑期，殘刑不再執行，檢察官於九十六年十月二十六
    日就上開執行程序簽結等情，業如前述，並有上述前案紀錄
    表附卷可稽，其受徒刑之執行完畢後五年內，故意再犯本件
    有期徒刑以上之罪，為累犯，應依刑法第四十七條第一項之
    規定加重其刑。爰審酌被告曾因施用毒品經觀察勒戒，猶未
    知警惕而再犯本案，足見其未徹底戒除施用毒品，惟念及施
    用毒品本質上係戕害自身健康之行為，尚未嚴重破壞社會秩
    序或侵害他人權益，且被告坦承犯行、犯後態度尚屬良好暨
    其犯罪之動機、目的、手段、國中肄業之智識程度等一切情
    狀，量處如主文所示之刑。
據上論斷，應依刑事訴訟法第二百七十三條之一第一項、第二百
九十九條第一項前段，毒品危害防制條例第十條第一項，刑法第
十一條、第四十七條第一項，判決如主文。
本案經檢察官蔡彥守到庭執行職務。
中    華    民    國    97    年    7     月    31    日
                  刑事第一庭    法  官  黃琴媛
上列正本證明與原本無異。
如不服本判決，應於判決送達後十日內向本院提出上訴狀，上訴
書狀依法應敘述具體理由，如未敘述具體理由者，應於上訴期間
屆滿後二十日內補提理由書於本院（均應附繕本）。
中    華    民    國    97    年    7     月    31    日
                                書記官  李彩娥
附錄論罪科刑法條：
毒品危害防制條例第10條
施用第一級毒品者，處 6 月以上 5 年以下有期徒刑。
施用第二級毒品者，處 3 年以下有期徒刑。


司法院資訊處製作；財團法人民間司法改革基金會備份。
